【裁判字號】    89,易,1884
【裁判日期】    890929
【裁判案由】    家庭暴力防治法
【裁判全文】
臺灣臺北地方法院刑事判決                        八十九年度易字第一八八四號
    公  訴  人  臺灣臺北地方法院檢察署檢察官
    被      告  甲○○
右列被告因家庭暴力防治法案件，經檢察官聲請簡易判決處刑（八十九年度偵字第一
一四三七號），本院新店簡易庭認不宜以簡易判決處刑，移由本院普通庭，適用通常
程序審判，本院判決如左：
    主  文
甲○○違反保護令，處拘役參拾日，如易科罰金，以參佰元折算壹日。緩刑貳年，緩
刑期內付保護管束。
    事  實
一、甲○○係乙○○之配偶，二人間具有家庭暴力防治法第三條第一款之家庭成員關
    係。其曾因對乙○○實施身體上之不法侵害行為，於民國八十九年五月八日經本
    院以八十九年度暫家護字第七一號民事暫時保護令，裁定令其不得對乙○○實施
    身體或精神上不法侵害之行為，亦不得直接或間接為騷擾、通話、毆打等行為，
    並應最少遠離乙○○位於台北市○○路○段六七號之工作場所至少二百公尺。詎
    被告雖明知上開暫時保護令之內容，竟仍於八十九年五月二十五日二十二時許違
    反上開保護令，至乙○○上開工作之場所海園餐飲店內，與乙○○發生爭執，而
    直接對之為騷擾之行為，違反前開保護令。
二、案經被害人乙○○訴由台北市政府警察局文山第一分局移送臺灣臺北地方法院檢
    察署檢察官偵查後聲請簡易判決處刑，本院新店簡易庭認不宜以簡易判決處刑，
    移由本院普通庭依通常程序審理。
    理  由
一、訊據被告甲○○固對於其明知本院以八十九年度暫家護字第七一號裁定民事暫時
    保護令之內容，而仍前往其妻乙○○位於台北市○○路○段六七號之工作場所海
    園餐飲店，並與乙○○發生爭吵等情供認不諱，核與告訴人乙○○於警訊中指訴
    情節（見偵查卷宗八十九年五月二十五日警訊筆錄）相符。此外，本院於八十八
    年九月二十日因告訴人指訴遭被告實施身體上之不法侵害行為，以八十九年度暫
    家護字第七一號裁定對被告核發民事暫時保護令，命被告不得對告訴人實施身體
    或精神上不法侵害之行為，亦不得直接或間接為騷擾、通話、毆打等行為，並應
    最少遠離告訴人位於台北市○○路○段六七號之工作場所至少二百公尺之事實，
    亦有前開民事暫時保護令附卷可稽。被告雖於本院調查中另矢口否認對乙○○有
    何騷擾之行為，辯稱其前往前開處所係事先業經乙○○同意，之所以與乙○○發
    生爭執係因其以海園餐飲店股東之身分要求乙○○召開股東會結束營業，但乙○
    ○不同意始然云云。惟查，被告明知前揭保護令之內容而仍前往海園餐飲店與告
    訴人發生爭吵等情既屬真實，則其上述行為即已違反前揭民事暫時保護令之內容
    ，初不因其前往告訴人工作場所是否事前業經告訴人同意，抑或被告是否為海園
    餐飲店之股東而有不同，是其所辯均顯係事後卸責之詞，不足採信。綜上所述，
    本件事證明確，被告犯行堪以認定，應予依法論科。
二、被告係告訴人之配偶，雙方具有家庭暴力防治法第三條第一款之家庭成員關係，
    則其違反本院依同法第十三條第二項第二款、第四款所為不得直接或間接對被害
    人為騷擾之行為，並最少遠離被害人位於台北市○○路○段六七號之工作場所至
    少二百公尺之保護令，核係犯家庭暴力防治法第五十條第二款、第四款之違反保
    護令罪。雖被告一行為同時違反同條項二款之情形，仍屬單純一罪。公訴人原將
    起訴法條記載為家庭暴力防治法第五十條第一項，然按該法第五十條並無分項，
    則其此部分記載顯屬誤書，併此敘明。爰審酌被告犯罪之目的、手段、所生危害
    非鉅、犯罪情節尚屬輕微等一切情狀，量處如主文所示之刑，並諭知易科罰金之
    折算標準，以資懲儆。次查被告前未曾受任何有期徒刑以上刑之宣告，有台灣高
    等法院檢察署刑案紀錄簡覆表附卷可憑，其經此偵查審判經過，自當知所惕勉而
    無虞再犯，本院綜核各情，認上開刑之宣告，已足策其自新，因認所宣告之刑，
    以暫不執行為適當，併諭知緩刑二年以啟自新。末查，家庭暴力防治法第三十條
    第一項規定「犯家庭暴力罪或違反保護令而受緩刑之宣告者，在緩刑期內應付保
    護管束。」；本件被告係違反保護令且受緩刑之宣告，自應依家庭暴力防治法第
    三十條第一項，於緩刑期間內宣告付保護管束。
三、本件被告甲○○於審判期日未受許可而退庭，本院爰不待其陳述逕行判決，附此
    敘明。
據上論斷，應依刑事訴訟法第四百五十二條、第二百九十九條第一項前段、第三百零
五條，家庭暴力防治法第五十條第二款、第四款、第三十條第一項，刑法第十一條前
段、第四十一條、第七十四條第一款，罰金罰鍰提高標準條例第二條，判決如主文。
本案經檢察官楊文慶到庭執行職務
中      華      民      國      八十九      年    九    月    二十九    日
                                      臺灣臺北地方法院刑事第九庭
                                          法  官  黃  雯  惠
右正本證明與原本無異。
如不服本判決，應於判決送達後十日內，向本院提出上訴狀。
              書記官  林  素  霜
中      華      民      國      八十九      年    十    月      四      日
附錄本案論罪科刑法條
家庭暴力防治法第五十條：
違反法院依第十三條、第十五條所為之下列裁定者，為本法所稱之違反保護令罪，處
三年以下有期徒刑、拘役或科或併科新台幣十萬元以下罰金︰
一、禁止實施家庭暴力行為。
二、禁止直接或間接騷擾、接觸、通話或其他連絡行為。
三、命遷出住居所。
四、遠離住居所、工作場所、學校或其他特定場所。
五、命完成加害人處遇計畫：戒癮治療、精神治療、心理輔導或其他治療、輔導。


司法院資訊處製作；財團法人民間司法改革基金會備份。
